【裁判字號】    95,抗,938
【裁判日期】    951115
【裁判案由】    聲請定其應執行刑
【裁判全文】
臺灣高等法院刑事裁定                   95年度抗字第938號
  抗  告  人
  即受刑人    甲○○
上列抗告人因檢察官聲請定其應執行刑案件，不服臺灣桃園地方
法院中華民國95年10月19日所為定執行刑之裁定（95年度聲字第
3390號），提起抗告，本院裁定如下：
    主  文
抗告駁回。
    理  由
一、本件抗告意旨略以：抗告人前因違反毒品危害防制條例案件
    ，經桃園地方法院以94年度訴字第738號判處有期徒刑6月及
    3月，應執行有期徒刑8月，如易科罰金以三百元折算一日確
    定，抗告人並已依桃園地方法院檢察署95年度執字第2182號
    繳交易科罰金執行完畢，而原裁定附表所示桃園地方法院95
    年度桃檢字第580號竊盜案件，判處抗告人有期徒刑5月，惟
    抗告人迄未收受該判決書，其送達並不合法，致抗告人喪失
    上訴救濟機會，嚴重影響抗告人之上訴權益，原審將上開案
    件併予定執行刑，實有未合，為此依法提起抗告，請求撤銷
    原裁定云云。
二、按裁判確定前犯數罪者，併合處罰之，數罪併罰有二裁判以
    上者，應依刑法第51條之規定定其應執行之刑，刑法第50條
    、第53條分別定有明文。而上揭情形，應由該案犯罪事實最
    後判決法院之檢察官聲請該法院裁定之，刑事訴訟法第 477
    條第 1項亦定有明文。又定應執行之刑，應由犯罪事實最後
    判決之法院檢察官聲請該法院裁定之，不能因犯罪之一部分
    所科之刑業經執行完畢，而認檢察官之聲請不合法，予以駁
    回。至已執行部分自不能重複執行，應由檢察官於指揮執行
    時扣除之，此與定應執行之刑之裁定無涉（參照最高法院82
    年度台抗字第313號裁定）。
三、查本件受刑人即抗告人甲○○先後犯有如附表所示之毒品危
    害防治條例及竊盜等罪，其中於93年12月11日因違反之毒品
    危害防治條例案件，於 95年1月27日判決確定，另所犯竊盜
    罪於 95年8月23日確定，犯罪時間係在前案判決確定前之94
    年 6月25日，依上開法條規定，自應合併定應執行之刑，抗
    告人所犯上開各罪之犯罪事實審最後判決之臺灣桃園地方法
    院因而依臺灣桃園地方法院檢察署檢察官之聲請，就抗告人
    所犯如附表所示各罪，比較經於94年2月2日修正公布，95年
    7  月1日施行之刑法第51條修正前後之規定，以修正前之規
    定較有利，而依修正前刑法第 51條第5款規定，定其應執行
    之刑為有期徒刑1年，並比較同次修正公布施行之刑法第 41
    條第1項、第2項修正前後之規定，經綜合比較結果，一體適
    用修正前刑法第41條第1項前段、第2項及廢止前罰金罰鍰提
    高標準條例第 2條之規定，並諭知易科罰金之折算標準，經
    核並無不合﹔至抗告人所犯其中二罪雖已易科罰金執行完畢
    ，惟此僅為檢察官執行時應如何予以扣抵之執行問題，與本
    件定執行刑之裁定無涉，又抗告人涉犯之上開竊盜罪，經臺
    灣桃園地方法院判處有期徒刑 5月，並於確定後移送臺灣桃
    園地方法院檢察署執行在案，有本院被告前案紀錄表在卷可
    參，抗告人以該案尚未確定而指摘原審裁定不當，均難認有
    理由，應予駁回。
據上論結，應依刑事訴訟法第412條，裁定如主文。
中    華    民    國    95    年    11    月    15    日
                  刑事第五庭    審判長法  官  吳  敦
                                      法  官  朱光仁
                                      法  官  張傳栗
以上正本證明與原本無異。
不得再抗告。
                                      書記官  何子傑
中    華    民    國    95    年    11    月    16    日


司法院資訊處製作；財團法人民間司法改革基金會備份。
